【裁判字號】    88,易,1368
【裁判日期】    890602
【裁判案由】    竊盜
【裁判全文】
臺灣屏東地方法院刑事判決                        八十八年度易字第一三六八號
    公  訴  人  臺灣屏東地方法院檢察署檢察官
    被      告  丙○○
右列被告因竊盜案件，經檢察官提起公訴（民國八十八年度偵字第六二七七號）及台
灣板橋地方法院檢察署檢察官移送併辦（八十八年度偵字第二六三○二號），本院判
決如左：
    主  文
丙○○連續竊盜，處有期徒刑肆月。
扣案之鑰匙壹支沒收。
    事  實
一、丙○○曾因竊盜案件，於民國八十五年三月二十二日經法院判處有期徒刑三月，
    緩刑二年確定，猶不知警惕，復基於概括犯意，先於：（一）八十八年九月十日
    晚間十一時許，在屏東縣來義鄉南和村二○二號前，趁乙○○駕駛其姐戊○○所
    有之車牌號碼ＷＫ─一二九三號自用小客車搭載女友丁○○，未熄火暫停於路旁
    下車購買飲料之際，基於不法所有之意圖，進入該自用小客車之駕駛座。丁○○
    見狀迅即跳車，丙○○則竊得該自小客車揚長而去，惟於同日二十三時四十分許
    ，行經來義鄉○○段埔姜山產業道路時，因車速過快撞及路樹，為警據報查獲。
    復於：（二）同年十二月六日上午二時二十五分，在台北縣泰山鄉○○路○段一
    百六十四巷二十三號前，以其拾得所有之鑰匙一支，竊取甲○○所有之ＮＦＨ─
    一一二號重型機車後逃逸，惟經甲○○之夫陳玉海追及逮捕，並報警查獲，扣得
    鑰匙一支。
二、案經戊○○訴由屏東縣警察局潮州分局報請台灣屏東地方法院檢察署檢察官偵查
    起訴及台灣板橋地方法院檢察署檢察官移送併辦。
    理  由
一、訊據被告丙○○固不否認有於事實欄（二）所載時、地竊取機車之事實，惟矢口
    否認有事實欄（一）所載之竊盜犯行，辯稱：伊當時係被人追殺，不得已才跳進
    該汽車內，並不是要偷車云云。惟查：右揭事實欄（一）之事實，業據證人乙○○、丁○○於審理中到庭結證屬實；事實欄（二）之事實，則經證人胡玉坽及陳
    玉海於警訊中證述明確。證人乙○○及丁○○並均證稱：於事實欄（一）案發時
    並未聽聞有人追殺被告等語，此外，復查亦無其他有利於被告之證據足實其說，
    其所辯云云，礙難採信。又，事實欄（一）所載之事實，尚有車籍作業系統查詢
    認可資料及贓物認領保管單各一紙附卷足憑；事實欄（二）之事實，則有照片二
    張、贓物認領保管單乙紙附卷及機車鑰匙乙支扣案可資佐證，本件事證明確，被
    告犯行堪予認定，應依法論科。
二、核被告丙○○所為，係犯刑法第三百二十條第一項之竊盜罪。被告所為數行為，
    時間緊接，所犯罪名相同，顯係出於概括犯意為之，為連續犯，應依刑法第五十
    六條之規定以一罪論，並加重其刑。另移送併辦之被告竊盜事實，雖未據檢察官
    提起公訴，然與已起訴部分有連續犯之裁判上一罪關係，本院自應併予審理，附
    此敘明之。爰審酌被告犯罪動機係為偷車代步、犯罪手段、被告之品行、犯罪所
    生之損害、撞毀他人車輛尚未賠償等一切情狀，量處如主文所示之刑。扣案之機
    車鑰匙一支為被告所有，已據被告於警訊及審理時供明在卷，且係供犯罪所用之
    物，應依刑法第三十八條第一項第二款規定，併宣告沒收。
據上論斷，應依刑事訴訟法第二百九十九條第一項前段，刑法第五十六條、第三百二
十條第一項、第三十八條第一項第二款，罰金罰鍰提高標準條例第一條前段，判決如
主文。
本案經檢察官莊啟勝到庭執行職務。
中      華      民      國      八十九      年      六    月      二    日
                                      臺灣屏東地方法院刑事第二庭
                                          審判長法  官  潘 正 屏
                                                法  官  蕭 世 昌
                                                法  官  王 以 齊
右正本證明與原本無異。
對於本判決如有不服應於收受送達後十日內向本院提出上訴書狀上訴於台灣高等法院
高雄分院並按他造當事人之人數附具繕本。
                                                書記官  林 天 化
中      華      民      國      八十九      年      六    月      二    日
附錄本判決論罪之法條：
刑法第三百二十條第一項
意圖為自己不法之所有或第三人不法之所有，而竊取他人之動產者，為竊盜罪，處五
年以下有期徒刑、拘役或五百元以下罰金。


司法院資訊處製作；財團法人民間司法改革基金會備份。
